臺灣苗栗地方法院刑事判決　　　　　　　　　　　　　九十一年度易字第四四三號
　　公　訴　人　臺灣苗栗地方法院檢察署檢察官
　　被　　　告　丙○○
　　　　　　　　乙○○
右列被告因竊盜等案件，經檢察官提起公訴（九十一年度偵字第一三九五號、九十一
年度偵緝字第五號），本院判決如左：
    主  文
丙○○連續竊盜，累犯，處有期徒刑捌月。
乙○○連續收受贓物，累犯，處有期徒刑肆月，如易科罰金，以參佰元折算壹日。
    事  實
一、丙○○前因違反麻醉藥品管理條例案件，經法院判處有期徒刑七月確定，甫於民
    國八十五年二月四日縮刑期滿執行完畢；乙○○前因違反麻醉藥品管條例案件，
    經法院判處有期徒刑三月、六月，定應執行刑為八月，再因竊盜及侵占案件，經
    法院判處有期徒刑五月，如易科罰金，以三百元折算一日，罰金一千五百元，如
    易服勞役，以三百元折算一日，經接續執行後，甫於八十五年三月一日執行完畢
    ，二人均不知警惕。丙○○基於意圖為自己不法所有之概括犯意，先後於八十九
    年十二月二十八日上午七時許，在桃園縣平鎮市○○路五七巷巷口處，竊取甲○
    ○所有，車牌號碼為ＫＺ─六０五三號、車身號碼為３ＢＡ５６Ｋ２ＫＦ４７８
    ２３７號之自用小客車（起訴書誤為引擎號碼），得手後留供己用；再於同日十
    六時許，在新竹市○○路與北大路路口處，竊取丁○○所有之Ｃ２─六三六五號
    車牌二面，得手後將之懸掛於上開車輛上，並將ＫＺ─六０五三號車之車牌丟棄
    。乙○○明知該懸掛Ｃ２─六三六五號之車輛，係來路不明之贓車，竟基於收受
    贓物之概括犯意，先於九十年二月份前，向丙○○借得該車使用共一、二次；再
    於九十年二月五日傍晚時分，在丙○○住處附近，向丙○○借得該車使用。嗣於
    九十年二月五日十八時許，乙○○與江秀琴發生口角爭執，乙○○駕上開車作勢
    欲衝撞江秀琴，經江秀琴記下車號向警備案，嗣經警尋獲江秀琴所指車號之車輛
    ，再循線查悉上情。
二、案經苗栗縣警察局頭份分局報請及臺灣苗栗地方法院檢察署檢察官自動檢舉偵查
    起訴。
    理  由
一、訊據被告乙○○於本院審理時對於右揭事實均坦白承認，核與證人江秀琴、陳珍
    榮所證述、被害人甲○○、丁○○所指述之情節均大致相符，並有贓物認領保管
    單二紙在卷可憑，足證被告乙○○之自白確與事實相符，事證明確，其犯行堪以
    認定。
二、訊據被告丙○○業自承借車予被告乙○○使用，然矢口否認有何上開竊盜犯行，
    辯稱：伊雖於九十年二月八日借車予被告乙○○，但所借之車輛係車號ＭＩ─０
    八九九號、白色、三陽喜美之自用小客車，至於被告乙○○對伊之指述，係因乙
    ○○對伊長久以來之誤解變成積怨所為之報復云云。經查：
    (一)被告乙○○曾向丙○○借用該懸掛Ｃ２─六三六五號，白色克萊斯勒牌自用小
      客車使用共二、三次，最後一次係證人江秀琴騎車搭載乙○○前往丙○○住處
      ，再由丙○○偕同乙○○前往取車，且被告丙○○於案發後，尚促請被告乙○
      ○須供稱所借車輛為ＭＩ─０八九九號自用小客車，非上開克萊勒牌自用小客
      車，並請證人江秀琴為之掩飾等情，業據被告乙○○、證人江秀琴於偵訊及本
      院審理時指述明確，核與證人江秀琴於警訊時證稱：曾看過乙○○駕駛該懸掛
      Ｃ２─六三六五號車牌車輛共三次之情節相符。
    (二)被告乙○○確於九十年二月五日十八時，在頭份鎮民權里六鄰四份二十八號前
      ，作勢欲衝撞證人江秀琴，所使用之車輛，亦係白色克萊斯勒牌之自用小客車
      一節，除據證人江秀琴證述外，復據目擊證人陳珍榮於警訊中證述不移，且即
      令被告丙○○所稱乙○○對伊存有誤解為真，惟乙○○實無故意駕駛贓車，為
      警查獲自陷於罪後，再故意誣指丙○○之理，參以被告丙○○於警、偵訊時從
      未表示與被告乙○○有何恩怨關係，故其嗣後於本院審理中始具狀陳述與乙○
      ○存有誤會之詞，顯係事後卸責之用，不足採信。綜上，本件確係被告丙○○
      竊取ＫＺ─六０五三號、車身號碼為３ＢＡ５６Ｋ２ＫＦ４７８２３７號之自
      用小客車後，再將所竊取之Ｃ２─六三六五號車牌換上後，借予乙○○使用之
      情，確無疑義，故被告丙○○之犯行亦堪認定。
二、核被告丙○○所為，係犯刑法第三百二十條第一項之竊盜罪；被告乙○○所為，
    係犯刑法第三百四十九條第一項之收受贓物罪。被告丙○○前後二次竊盜犯行，
    被告乙○○前後數次之收受贓物犯行，均時間緊接，方法相同，觸犯構成要件相
    同之罪名，顯係基於概括犯意反覆為之，為連續犯，應依法論以一罪，並均加重
    其刑。查被告丙○○、乙○○有事實欄所載論罪科刑執行情形，有臺灣苗栗地方
    法院檢察署刑案資料查註紀錄表及臺灣高等法院被告全國前案紀錄表各一份在卷
    足憑，其二人於有期徒刑之執行完畢後五年內，再犯有期徒刑以上之本罪，為累
    犯，應依刑法第四十七條之規定，均遞加重其刑。起訴書雖僅提及被告乙○○於
    九十年二月五日收受贓物之犯行，惟起訴書未提及之犯罪事實，核與本件具有審
    判上不可分之連續犯之裁判上一罪關係，為起訴效力所及，本院自應併予審究。
    爰審酌被告丙○○、乙○○之素行、犯罪之手段、所生損害，被告乙○○犯後已
    坦承全部犯行，態度尚稱良好，及被告丙○○犯後否認犯行之犯後態度等一切情
    狀，分別量處主文所示之刑，被告乙○○部分並定其易科罰金之折算標準，以資
    懲儆。
據上論斷，應依刑事訴訟法第二百九十九條第一項前段，刑法第五十六條、第三百二
十條第一項、第三百四十九條第一項、第四十七條、第四十一條第一項前段，罰金罰
鍰提高標準條例第一條前段、第二條，判決如主文。
本案經檢察官李基彰到庭執行職務。
中      華      民      國    九十一    年      八      月    二十七    日
                                臺灣苗栗地方法院刑事第二庭
                                        法  官  黃  建  都
右正本證明與原本無異
如不服本判決，應於判決送達後十日內向本院提出上訴狀（應附繕本），上訴於臺灣
高等法院臺中分院。
                                        書記官  黃  士  益
中      華      民      國    九十一    年      八      月    二十七    日
附錄法條：
刑法第三百二十條第一項：
意圖為自己或第三人不法之所有，而竊取他人之動產者，為竊盜罪，處五年以下有期
徒刑、拘役或五百元以下罰金。
刑法第三百四十九條第一項：
收受贓物者，處三年以下有期徒刑、拘役或五百元以下罰金。
